【裁判字號】    98,訴,436
【裁判日期】    980430
【裁判案由】    毒品危害防制條例
【裁判全文】
臺灣臺北地方法院刑事判決               98年度訴字第436號
公  訴  人  臺灣臺北地方法院檢察署檢察官
被      告  甲○○
                      號4樓之.
上列被告因毒品危害防制條例案件，經檢察官提起公訴（98年度
撤緩偵字第49號），經被告先就被訴事實為有罪之陳述後，本院
聽取當事人之意見後，本院合議庭裁定改依簡式審判程序審理，
判決如下：
    主  文
甲○○施用第一級毒品，累犯，處有期徒刑柒月。扣案之海洛因
（淨重零點零伍公克，驗餘淨重零點零貳公克）沒收銷燬
，包裝袋壹個沒收。
    事  實
一、甲○○於民國88年間因毒品危害防制條例案件，經依本院裁
    定送觀察、勒戒後，認有繼續施用毒品傾向，本院復以89年
    度毒聲字第1639號裁定令入戒治處所施以強制戒治，嗣以90
    年度毒聲字第100 號裁定停止戒治，所餘戒治期間付保護管
    束，並於90年6 月28日交付保護管束強治戒治期滿，經臺灣
    臺北地方法院檢察署檢察官於90年7 月25日以90年度戒毒偵
    字第169 號為不起訴處分確定。又於94年間因施用第一級毒
    品海洛因及第二級毒品安非他命，經本院94年度訴字第1865
    號判決分別判處有期徒刑8 月及3 月，定應執行刑為10月確
    定，甫於96年4 月1 日因縮短刑期執行完畢，翌日出監。詎
    猶不知悔改，基於施用第一級毒品之犯意，於97年1 月30日
    上午10時許，在臺北市萬華區○○○路○ 段250 巷3 弄15號
    4 樓之1 住處，以針筒注射方式施用第一級毒品海洛因乙次
    ，嗣經警於同年2 月1 日下午2 時20分許，在臺北市○○街
    底水門口查獲，並扣得其所有供施用海洛因1 包（淨重
    0.035 公克）。
二、案經臺北市政府警察局萬華分局報告臺灣臺北地方法院檢察
    署檢察官偵查起訴，經被告先就被訴事實為有罪之陳述後，
    本院合議庭裁定改依簡式審判程序審理。
    理  由
一、前揭犯罪事實，業據被告甲○○於本院審理時坦承不諱，而
    其於97年2 月1 日所採尿液，經送台灣尖端先進生技醫藥股
    份有限公司以酵素免疫分析法（ＥＩＡ）初步檢驗，再以氣
    相層析質譜儀法（ＧＣ／ＭＳ）確認檢驗之結果，係呈嗎啡
    陽性反應一節，有該公司濫用藥物檢驗報告一份附卷可稽（
    見97年度毒偵字第721 號卷第44頁），另扣案之白色微黃粉
    末1 袋（毛重0.2550公克、淨重0.0350公克，驗餘淨重0.03
    32公克），經鑑驗後含第一級毒品海洛因成分，亦有交通部
    民用航空局航空醫務中心97年2 月27日航藥鑑字第0970974
    號毒品鑑定書在卷可佐（見上開毒偵卷第41頁），是被告所
    為之任意性自白核與犯罪事實相符，應堪採信。而被告前於
    前因施用毒品案件，經送觀察、勒戒後，認有施用毒品之傾
    向，經依本院裁定令入戒治處所施以強制戒治，嗣經本院以
    90年度毒聲字第100 號裁定停止戒治，所餘戒治期間付保護
    管束，並於90年6 月28日交付保護管束期滿，經臺灣臺北地
    方法院檢察署檢察官於90年7 月25日以90年度戒毒偵字第
    169 號為不起訴處分確定，又於94年間因施用第一級毒品海
    洛因及第二級毒品安非他命，經本院94年度訴字第1865 號
    判決分別判處有期徒刑8 月及3 月，定應執行刑為10月確定
    等情，有卷附臺灣高等法院被告前案紀錄表一份可按，其於
    強制戒治執行完畢釋放後，5 年內再度違犯施用毒品犯行，
    嗣後又再犯本件施用毒品之罪，事證明確，洵堪認定，應予
    依法論罪科刑。
二、按海洛因係屬毒品危害防制條例第2 條第2 項第1 款所規定
    之第一級毒品，是核被告所為，係犯毒品危害防制條例第10
    條第1 項之施用第一級毒品罪。其於施用前持有毒品海洛因
    之低度行為，為施用毒品之高度行為所吸收，不另論罪。被
    告因施用第一級毒品海洛因及第二級毒品安非他命，經本院
    94年度訴字第1865號判決分別判處有期徒刑8 月及3 月，定
    應執行刑為10月確定，甫於96年4 月1 日因縮短刑期執行完
    畢，翌日出監等情，有卷附臺灣高等法院被告前案紀錄表一
    份可按，茲被告於5 年以內再故意犯本件有期徒刑以上之罪
    ，依刑法第47條第1 項之規定，為累犯，並加重其刑。爰審
    酌被告前曾因施用毒品經觀察、勒戒及強制戒治等程序，惟
    仍未能戒絕毒癮，復再犯本件施用毒品罪，其對個人身心戕
    害甚鉅，被告自制力薄弱，復助長社會不良風氣，暨被告之
    生活狀況、智識程度及犯罪後坦承犯行，態度尚佳，及被告
    前於檢察官緩起訴期間，業已於97年9 月30日向財團法人臺
    北市觀護志工協進會捐款新台幣5 萬元（有收據1 張附於97
    年度緩字第1463號卷第24頁反面），顯見其確有悔悟之心等
    一切情狀，量處如主文所示之刑以啟自新。扣案被告所有之
    第一級毒品海洛因（驗餘淨重0.0332公克），依毒品危害防
    制條例第18條第1 項前段規定沒收銷燬之，另扣案之毒品包
    裝袋1 個，雖非專供施用毒品之用，仍為被告所有供犯罪所
    用之物，業據其供陳在卷，應依刑法第38條第1 項第2 款之
    規定沒收之。
據上論斷，應依刑事訴訟法第273 條之1 第1 項、第284 條之1
、第299 條第1 項前段，毒品危害防制條例第10條第1 項、第18
條第1 項前段，刑法第11條、第47條第1 項、第38條第1 項第2
款，判決如主文。
本案經檢察官呂俊儒到庭執行職務
中    華    民    國    98    年    4     月    30    日
                  刑事第十九庭  法  官  紀文惠
上正本證明與原本無異。
如不服本判決應於收受送達後10日內向本院提出上訴書狀，並應
敘述具體理由；其未敘述上訴理由者，應於上訴期間屆滿後20日
內向本院補提理由書（均須按他造當事人之人數附繕）「切勿逕
送上級法院」。
                                書記官  游曉婷
中    華    民    國    98    年    4     月    30    日
附錄本案論罪科刑法條全文：
毒品危害防制條例第10條
施用第一級毒品者，處 6 月以上 5 年以下有期徒刑。
施用第二級毒品者，處 3 年以下有期徒刑。


司法院資訊處製作；財團法人民間司法改革基金會備份。
